【裁判字號】    98,交聲,1195
【裁判日期】    980526
【裁判案由】    交管條例聲異
【裁判全文】
臺灣板橋地方法院交通事件裁定        98年度交聲字第1195號
原處分機關  交通部公路總局台北區監理所
異  議  人
即受處分人  甲○○
上列異議人因違反道路交通管理處罰條例案件，對於交通部公路
總局台北區監理所於中華民國九十八年四月一日所為之裁決處分
（案號：北監自裁字裁40-AX0000000號）不服，聲明異議，本院
裁定如下：
    主      文
異議駁回。
    理      由
一、原處分意旨略以：異議人甲○○於民國九十八年一月四日下
    午二時十六分許，駕駛謝健生所有之車號ＢＶ─５８５０號
    自用小客車，行經台北市○○區○○路前方路段時，因有「
    駕駛人爭道行駛有任意跨越兩條車道行駛（跨越雙白線行駛
    ）」之違規，經警逕行舉發，填具台北市政府警察局九十八
    年一月十四日北市警交大字第AX0000000 號舉發違反道路交
    通管理事件通知單，原處分機關於九十八年四月十日依道路
    交通管理處罰條例第四十五條第十二款、第六十三條第一項
    第一款等規定，裁處罰鍰新台幣六百元，並記違規點數一點
    ，異議人於同日聲明異議等情。
二、異議意旨則以：異議人確於前開時、地，駕駛謝健生所有之
    車號ＢＶ─５８５０號自用小客車，行經台北市○○區○○
    路前方路段，因有「自小客車行經前開路段，跨越雙白線行
    駛」之違規，為警拍照逕行舉發，惟當時係因後車猛按喇叭
    ，又快速要通行，才與前車（車號７８１０─ＥＢ號）跨越
    禮讓；既然前二車輛同是跨線行駛，為何舉發單位提不出前
    二車輛之告發單，公平正義在哪裡，其舉發有瑕疵等語。
三、法院之判斷：
（一）按雙白實線，設於路段中，用以分隔同向車道，並禁止變
      換車道，道路交通標誌標線號誌設置規則第一百四十九條
      第一項第一款第七目定有明文。次按汽車駕駛人，爭道行
      駛有任意跨越兩條車道行駛情形者，處新台幣六百元以上
      一千八百元以下罰鍰；汽車駕駛人有第四十五條情形者，
      除依原條款處罰鍰外，並予記違規點數一點，道路交通管
      理處罰條例第四十五條第十二款、第六十三條第一項第一
      款亦有明文。
（二）查異議人於前開時、地，駕駛車號ＢＶ─５８５０號自用
      小客車跨越雙白線行駛，為警逕行舉發之事實，為異議人
      所不否認，並有舉發照片、謝健生出具之提供違規駕駛人
      申請書等件附卷可稽，應堪信為真實。
（三）經查：依現場舉發照片顯示，該路段為台北市○○區○○
      路，為雙線四線道，最內側車道與第二內側車道間劃有雙
      白實線，用以分隔同向車道。駕駛人自應遵照交通標線指
      示行駛，循序漸進，以維護交通安全。異議人駕駛自用小
      客車未遵守交通標線管制跨越兩條車道行駛，違規事證明
      確，洵堪認定。
（四）至異議人主張前方二車輛亦有跨越雙白線行駛之違規，此
      為舉發單位是否另行依法舉發之權責，與異議人本件違規
      無涉，不能據為免罰之事由。
（五）綜上所述，異議人駕駛自用小客車，在台北市○○區○○
      路，確有「駕駛人爭道行駛有任意跨越兩條車道行駛（跨
      越雙白線行駛）」之違規，原處分機關據以裁罰，於法有
      據，異議人聲明異議為無理由，應予駁回。
四、據上論斷，應依道路交通案件處理辦法第十九條，裁定如主
    文。
中    華    民    國    98    年    5     月    26    日
                  交通法庭  法  官  林鈺琅
上列正本證明與原本無異。
如不服本裁定，應於裁定送達後五日內，敘明抗告理由，向本院
提出抗告狀。
                            書記官  林蔚然
中    華    民    國    98    年    5     月    26    日


司法院資訊處製作；財團法人民間司法改革基金會備份。
